臺灣臺南地方法院刑事判決　　　　　　　　　　　　　九十三年度交訴字第四二號
　　公　訴　人　臺灣台南地方法院檢察署檢察官
　　被　　　告　乙○○
右列被告因公共危險案件，經檢察官提起公訴（九十三年度偵字第一二九七號），被
告就被訴事實為有罪之陳述，本院裁定進行簡式審判程序，判決如左：
    主  文
乙○○服用酒類，不能安全駕駛動力交通工具而駕駛，累犯，處有期徒刑肆月；又駕
駛動力交通工具肇事，致人傷而逃逸，累犯，處有期徒刑捌月。應執行有期徒刑拾月
。
    事  實
一、乙○○前於民國八十七年間因竊盜案件，經臺灣高等法院臺南分院判處有期徒刑
    三年六月確定，甫於九十二年十一月二十四日假釋縮刑期滿執行完畢，猶不知悔
    改，其復於九十三年一月二十五日晚間八時許，在台南縣佳里鎮嘉福里下一０
    八號自宅內飲用洋酒Ｘ０後，本應注意飲用酒類後其吐氣所含酒精濃度超過每公
    升０．二五毫克以上者，不得駕駛車輛，按其情節又非不能注意，其能注意竟疏
    未注意，於上處飲酒後，吐氣所含酒精濃度已遠逾每公升０．八０毫克，已酒醉
    不能安全駕駛動力交通工具，詎乙○○仍不顧大眾行車之公共安全，於同日晚間
    八時三十五分許，酒後駕駛車號ＵＲ─８４５６號自小客車，一路行至台南縣佳
    里鎮○○路三三０號戶野電子遊藝場前，因下車尋人未獲而持鉛管砸毀遊藝場店
    門之玻璃（毀損部分未據告訴）後，欲驅車離去時，其本應注意汽車行駛時，駕
    駛人應注意車前狀況，並隨時採取必要之安全措施，而依當時情形，客觀上又無
    不能注意之情事，適有丁○○騎乘車號ＱＲ２─７０２號機車由南向北行至上開
    光復路三二二號前（起訴書誤植為三三二號），不慎擦撞到同向步行在路邊之楊
    政庭而雙雙倒地，乙○○其能注意竟因不勝酒力而疏未注意路面躺有楊政庭之車
    前狀況，致其所駕駛之自小客車在駛離時輾過倒臥在地之楊政庭，造成楊政庭受
    有胸部、背部及四肢多處挫傷等傷害（過失傷害部分未據告訴）。詎乙○○於肇
    事後竟未下車察看並採取救護措施，反而逕自駕車逃離現場，幸有旁人丙○○見
    狀記下乙○○之車牌號碼，嗣經警據報到場處理時，乙○○因駕原車返回肇事現
    場梭巡而遭丙○○發覺告知在場員警，乙○○始於同日晚間二十一時許，在台南
    縣佳里鎮○○路三００號福懋加油站前方為警驅車攔獲，經帶回警局處理，並測
    得其吐氣所含酒精濃度已高達前開數值。
二、案經台南縣警察局佳里分局報請臺灣台南地方法院檢察署檢察官偵查起訴。
    理  由
一、訊據被告乙○○對於右開時、地酒醉駕車，因不勝酒力致碰撞到倒地之楊政庭，
    並致被害人楊政庭受傷後逃逸之事實，均坦承不諱，且經被害人楊政庭於警詢及
    本院審理時到庭陳述甚詳，復有道路交通事故調查報告表暨道路交通事故現場圖
    共三紙、吐氣所含酒精濃度測試結果單、刑法第一百八十五條之三案件測試觀察
    紀錄表、佳里綜合醫院診斷證明書各一紙、台南縣警察局舉發違反道路交通管理
    事件通知單影本二紙、道路交通事故照片十幀在卷可資佐證。被告雖辯稱：其僅
    是碰撞到倒地之被害人並未將其輾過云云，惟查，被害人楊政庭有遭被告所駕之
    小客車輾過等情，不僅迭據被害人楊政庭於警詢及本院審訊時到庭陳述甚詳，並
    經目擊證人丁○○、丙○○分別於警、偵訊及本院審理時陳證屬實且互核相符，
    顯見被告在駕車駛離時確有輾過倒地之被害人楊政庭無訛，是被告前開所辯，要
    係避重就輕之詞，尚難採信！按汽車駕駛人飲用酒類後其吐氣所含酒精濃度超過
    每公升０‧二五毫克以上者，不得駕車，道路交通安全規則第一百十四條第二款
    定有明文。查被告於肇事後之同日晚間十時八分許，經警測試其吐氣所含酒精濃
    度仍高達每公升０‧八０毫克，已高出法律容許之每公升０．二五毫克甚多，足
    見其在酒測前近二小時之車禍當時之酒精濃度應更高於此，再參酌被告當日係因
    開車未注意倒臥在路面之被害人，致將其輾過而有本件肇事車禍，顯見被告當時
    已因不勝酒力而影響其行車判斷力及操控力，其當時已不能安全駕駛動力交通工
    具，應無疑義。而被告乙○○在駕車駛離現場時既係輾過倒地之被害人，顯見該
    輾壓力道對車輛所形成之回饋力甚大，則被告就其駕車有發生肇事車禍之事實亦
    顯難諉為不知，是被告既明知其有與人發生肇事車禍，其未下車察看處理仍逕自
    逃離現場等情以觀，其所為顯係駕車肇事逃逸之舉，且有肇事逃逸之意圖甚明。
    從而本件事證已甚明確，被告前揭犯行洵堪認定。
二、核被告所為，係犯刑法第一百八十五條之三之酒後不能安全駕駛動力交通工具而
    駕駛罪、同法第一百八十五條之四之駕車肇事逃逸罪。其所犯上開二罪間，犯意
    各別，行為互殊，應予分論併罰。查被告有如事實欄所載執行完畢之前科紀錄，
    有臺灣高等法院被告全國前案紀錄表可稽，其於執行完畢後五年之內，再犯本案
    有期徒刑以上之罪，係屬累犯，應依刑法第四十七條之規定分別加重其刑。爰審
    酌被告之品行、應負過失責任之程度、造成被害人傷害之結果、肇事後已與被害
    人達成民事上之和解，及被告於犯後尚能坦認犯行頗有悔意等一切情狀，量處如
    主文所示之刑及定其應執行刑，以資懲儆。
據上論斷，應依刑事訴訟法第二百七十三條之一第一項、第二百九十九條第一項前段
，刑法第一百八十五條之三、第一百八十五條之四、第四十七條、第五十一條第五款
，判決如主文。
本案經檢察官甲○○到庭執行職務。
中      華      民      國      九十三      年     七     月    十九    日
                                      臺灣臺南地方法院交通法庭
                                          法  官    張  瑛  宗
右正本證明與原本無異。
如不服本判決，應於判決送達後十日內，向本院提出上訴狀。
                                          書記官    陳  志  德
中      華      民      國      九十三      年     七     月    十九    日
附錄本案論罪科刑法條：
中華民國刑法第一百八十五條之三
服用毒品、麻醉藥品、酒類或其他相類之物，不能安全駕駛動力交通工具而駕駛者，
處一年以下有期徒刑、拘役或三萬元以下罰金。
中華民國刑法第一百八十五條之四
駕駛動力交通工具肇事，致人死傷而逃逸者，處六月以上五年以下有期徒刑。
